【裁判字號】    97,聲,369
【裁判日期】    970321
【裁判案由】    返還提存物
【裁判全文】
臺灣桃園地方法院民事裁定               97年度聲字第369號
聲  請  人  寶華商業銀行股份有限公司
法定代理人  接管人中央存款保險股份有限公司接管小組召集人
            楊泉源
相  對  人  立淇科技有限公司
兼  上一人
法定代理人  乙○○
            甲○○
上列聲請人聲請發還提存物事件，本院裁定如下：
    主  文
本院九十七年度存字第四一六號擔保提存事件，聲請人所提存之
中央政府重大交通建設公債八十六年度乙類第三期債票，合計新
台幣貳拾萬元，就相對人乙○○、甲○○部分，准予發還。
聲請人其餘聲請駁回。
    理  由
一、按供擔保人證明受擔保利益人同意返還提存物者，法院應依
    供擔保人之聲請，以裁定命返還其提存物，民事訴訟法第10
    4 條第1 項第2 款定有明文。另依同法第106 條前段，前開
    規定於其他依法令供訴訟上之擔保者準用之。
二、本件聲請意旨略以：聲請人前遵本院97年度裁全字第324 號
    民事裁定為擔保假扣押，曾提供如主文所示之擔保物，並以
    本院97年度存字第416號提存事件提存在案。茲因受擔保利
    益人即相對人出具書面同意聲請人取回上開擔保金，為此聲
    請返還提存物等語，並提出本院裁定、提存書、同意書、公
    司變更登記表及印鑑證明為證。
三、聲請人主張之前揭事實，業據其提出相對人出具之同意書及
    印鑑證明共3 件為證，並經本院依職權調閱本院97年度存字
    第416號、97年度裁全字第324號（內含97年度司執全字第37
    1 號卷宗）案卷核閱屬實，堪信聲請人主張相對人同意返還
    提存物乙節為真實，揆諸前揭說明，聲請人就相對人乙○○
    、甲○○部分聲請返還提存物，自無不合，應予准許。
四、就相對人立淇科技有限公司部分：按擔保提存之提存人於提
    存後，於假扣押、假處分、假執行經裁判後未聲請執行，或
    於執行程序實施前撤回執行之聲請，得聲請該管法院提存所
    返還提存物，提存法第18條第1項第3款定有明文。足見假扣
    押供擔保人於強制執行實施前撤回執行之聲請或未聲請執行
    ，即得逕向法院提存所聲請返還擔保金，毋須經由法院裁定
    。經查本件聲請人於辦理上開提存後，僅聲請假扣押強制執
    行相對人乙○○、甲○○之財產，並未聲請假扣押相對人立
    淇科技有限公司之財產，業據本院依職權調取本院97年度司
    執全字第371號卷宗核閱無訛，則依前揭規定，聲請人就相
    對人立淇科技有限公司部分，欲請求返還提存物，僅需提出
    民事執行處發給之「未執行證明」，即得聲請提存所返還提
    存物，無庸取得本院命返還提存物之確定裁定。從而，聲請
    人此部分之聲請，尚屬於法不合，應予駁回，爰裁定如主文
    。
中    華    民    國    97    年    3     月    21    日
                  民事第三庭    法  官  陳清怡
以上正本係照原本作成
如對本裁定抗告須於裁定送達後10日內向本院提出抗告狀，並應
繳納抗告裁判費新台幣1,000 元。
中    華    民    國    97    年    3     月    21    日
                            書記官  游  誼


司法院資訊處製作；財團法人民間司法改革基金會備份。
